Inventaris van de Fotocollectie Heidemaatschappij -fotoalbums, contactafdrukken en restbestand foto's en negatieven
Nationaal Archief, Den Haag
Fotocollectie Heidemaatschappij - fotoalbums, contactafdrukken en restbestand foto's en negatieven
Fotocollectie Heidemij restbestand
oudste stuk - jongste stuk: 1910-1970
8043
46 inventarisnummer(s); 3,00 meter
Foto's, diapositieven, fotoalbums
Nationaal Archief, Den Haag
Koninklijke Heidemaatschappij
Bevat fotoalbums, dia's en ander fotomateriaal die de werkzaamheden van de Heidemij documenteerden. Naast wegaanleg, landontginningen en - inrichtingen ook eigen kantorenbouw, vieringen en personeel.
Archiefvorming
Geschiedenis van het archiefbeheer
De verwerving van het archief
Het archief is krachtens bepalingen van de Archiefwet overgebracht.
Aanwijzingen voor de gebruiker
Openbaarheidsbeperkingen
Volledig openbaar.
Materiële beperkingen
Het archief kent geen beperkingen voor het raadplegen van stukken als gevolg van slechte materiële staat.
Aanvraaginstructie
Openbare archiefstukken kunnen online worden aangevraagd en gereserveerd. U kunt dit ook via de terminals in de studiezaal van het Nationaal Archief doen. Om te kunnen reserveren dient u de volgende stappen te volgen:
Creëer een account of log in.
Selecteer in de archiefinventaris een archiefstuk.
Klik op ‘Reserveer’ en kies een tijdstip van inzage.
Verwant materiaal
Beschikbaarheid van kopieën
Inventarisnummers van dit archief zijn niet in kopievorm beschikbaar
Afgescheiden archiefmateriaal
Verwante archieven
Archief van de Heidemaatschappij bij het Gelders Archief.
2.24.06.01 en 2.24.06.02
Beschrijving van de series en archiefbestanddelen
- Fotoalbums
  - Fotoalbums met portretten van gepensioneerde of voor pensionering overleden voormannen en beambten, 1927-1937; 1
    Fotoalbum 1:
    Petrus van Doren, bosbaas (14-5-1867)
    Jan Cornelis Swanen, bosbaas (10-11-1867)
    Anthonie van der Vliet, griendbaas (30-11-1867)
    Pieter Johannes van den Eijnden, bosbaas(18-5-1873)
    Willem Gerkes, werkbaas (31-12-1873)
    Fotoalbum 2:
    Jan Cornelis Noot, administrateur (30-5-1850/1-6-1906)
    Hendrik Aalders, hoofdambtenaar (3-5-1883/12-5-1917)
    Jan Knake, inspecteur (12-10-1875/9-11-1927)
    Roelf Meelker, hoofdambtenaar (9-1-1871/9-4-1930)
    Willem Herman Wisselink (9-12-1865)
    Cornelis Jacobus Gerhardus Sissingh, beheerder landgoed "Utrecht" (29-12-1876/26-2-1932)
    Cornelis Snijder, hoofdopzichter (9-3-1872)
    Adam Verhagen, hoofdopzichter (14-1-1875)
    Jan Koel, hoofdopzichter (14-4-1875)
    Jacob Abraham van Nes, hoofdopzichter (6-1-1876)
    Jacob Pieter van Lonkhuyzen, directeur (6-4-1876)
    Gerrit Arie Pennekamp, inspecteur (13-12-1876)
  - Fotoalbum "Ter herinnering aan twee maanden van strijd met zand en water 25/5 - 28/7 '34". over het ontstaan van het natuurbad Appelscha, 1934; 2
  - Fotoalbums "Overzichten van de stands der Nederlandse Heidemaatschappij " over stands, diorama's en macquettes van de Heidemij bij tentoonstellingen, 4-6
    - Deel I, 1949-1958, 1967, 4
    - Deel II, 1957-1960, 5
    - Deel III, 1954-1956, 6
  - "Fotoalbum "Bos en Houtdagen 1960. Berg en Bos Apeldoorn ", 7
  - Fotoalbum "Aanbieding borstbeeld dr. W.C.H. Staring " over het aanbieden van het borstbeeld in het Staringgebouw te Wageningen., 1969; 8
  - Fotoalbum "Nieuwbouw" met opnamen gemaakt door de fotografen Nijhof, Eijssen en Wüllschleger van de nieuwbouw bij het hoofdkantoor van de Heidemij aan de Apeldoornseweg te Arnhem, 1953-1954, 1956-1957; 9
    Een groot aantal foto's is losgeraakt door opgedroogde lijm.
  - Ringband met albumbladen met foto's van diverse projecten en werkzaamheden van de Heidemij, [1953]; 10
    bevat o.a.
    Aanleg Maasboulevard Schiedam 1953
    Sportpark Uithuizen
    Stabilisatie Rijksweg 4A
    Uitvoering in regie waterschap Oostermoerse Vaart
    Ruilverkaveling Vriezenveen
    Zwembad Leiderdorp
    Recreatiecentrum Efteling te Kaatsheuvel
    Ongenoemd sportcomplex
    Diverse grondbewerkingsmachines
    Ruilverkaveling "Ringpolder" onder St. Maarten
    Afwerking van de rivier waterschap van de Oude IJssel
    Havenverbetering Elburg
  - Ringbanden met albumbladen met foto's betreffende een afvalverwerkingsinstallatie met Engels -en Spaanstalige bijschriften, afkomstig van technisch bureau Milieubeheer te Utrecht, z.d.; 11; 3 banden
  - Ringband met albumbladen met kleurenfoto's betreffende een afvalverwerkingsinstallatie met Nederlands-, Duits, Engels -en Spaanstalige inleidingen en bijschriften, z.d.; 12; 1 band
    Enkele identieke foto's als inv.nr. 11
  - Ringband met foto's van een hippisch evenement op een sportcomplex, vervaardigd door Phielix fotografie te Arnhem, z.d.; 13
  - Ringband met foto's van de exposities "Exponent 72" en "Exponent 73" betreffende materiaal voor en aanleg van openlucht sportaccomodaties en speelterreinen, z.d.; 14
  - Ringband met foto's van werkzaamheden kreekafsluitingen Biesbosch, z.d.; 15
    Deels genummerd 68.102 - 68.114. Achterin een tekenblad "Mix-in-place, single-pass" stabilisatie-systeem"
  - Ringband met contactfoto's betreffende werkzaamheden aanleg Prinses Margriethaven enkreekkafsluitingen Biesbosch, met inhoudsopgave, z.d.; 16
  - Ordner met albumbladen getiteld "C.D.V. Luchtfoto's", en contactafdrukken van dezelfde luchtfoto's, [1968]; 18
    bevat de volgende projecten:
    Waterzuivering Siebengewald
    Dieren - Zwembad
    Geestmerambacht - spuitput
    Eindhoven - wegaanleg
    Soda project Delfzijl
    Prinses Margriethaven
    Pon Amersfoort
    Jachthaven Schoonhoven
    Jachthaven Blauwe Hand
    Enkhuizen recreatieterrein
    Gemaal "Rode Til"
    Enschede - vuilnisbelt
    Bodegraven - uitbreidingsplan Dronewijk met zwembad
    Verbetering "De Berkel"bij Mallem
    Jachthaven Vrouwenpolder
    Recreatieterrein Muldehorst
    Noord Scharwoude - zwembad "Langedijk"
    Borger - zwembad
    Naaldwijk - sportpark
    Exloo - zwembad
    Beekse Bergen
    Waterzuivering Garderen
    Leimuiden - waterzuivering
    Den Oever - waterzuivering
    Enkhuizen Broekerhaven
    Pier Lemsterland
    DAF Born
    Rotterdam - Europaweg
    Tuinbouwcentrum Erica
    Amsterdamse Veld
    Coevorden - Stadspark
    K.N.H.M Kantoor Zwolle
    K.N.H.M Hoofdkantoor
    K.N.H.M. Laboratorium Koningsweg
    Viskwekerij Sonsbeek - Arnhem
    Zandcementstortsteen - De Biesbosch
    Echt - zwembad
    Eindhoven - zwembad
    Etten (N.B.) - zwembad
    Gramsbergen - waterzuivering in aanbouw
    Heerenveen - zwembad
    Joure - zwembad
    Leeuwarden - zwembad "Nijlan"
    Leeuwarden - zwembad Kleine Wielen
    Leiderdorp - zwembad
    Rheden - Zwembad
    Leiden - Ziekenhuis
    Noord-Scharwoude - polder
    Recreatieterrein Nulde - Horst
    Quick Dispatch - Rotterdam
    Reeuwijkse Plassen
    Svenska Sellulosa - Rotterdam
    Jachthaven Sneek
    Soest - zwembad
    St. Oedenrode - zwembad
    Twello - Grundig tuin
    Veendam - Manifestatiehal
    Zeist - zwembad
  - Ordner getiteld "Luchtfoto's" met contactafdrukken en kaarten met locaties en vliegroutes, met inhoudslijst van "gevlogen objecten", [1968]; 19
    bevat de volgend projecten
    Enveloppe "Expopark" (Slagboom Luchtfotografie) [terrein KNHM Koningsweg Arnhem]
    Dieren - Sportpark "Nieuwland" en openluchtzwembad
    Soest - openluchtzwembad
    Zeist - openluchtzwembad
    Wanneperveen - Jachthaven "Blauwe Hand"
    Leeuwarden - openluchtzwembad "Kleine Wielen"
    Leeuwarden - zopenluchtzwembad en kampeerterrein "Nylan"
    IJsselmeeroever - Recreatiestrand "Nulde-Horst"
    Joure - openluchtzwembad
    Tilburg - recreatieoord "Beekse Bergen"
    Twello - tuin bij Grundig - concernhuis
    Heerenveen - openluchtzwembad
    Eindhoven - openluchtzwembad
    St. Oedenrode - openluchtzwembad
    Kaatsheuvel-recreatieplan "de Efteling"
    Coevorden - stadspark
    Enkhuizen recreatieplan met zwembad
    Leiderdorp - openluchtzwembad
    IJzendijke - sportcomplex met zwembad
    Kloosterzande - openluchtzwembad
    Echt - openluchtzwembad
    Etten (N.B.) - openluchtzwembad
    Borger - openluchtzwembad
    Exloo - openluchtzwembad
    Rotterdam - N.V. Prinses Margriethaven
    Schiedam - Oostabtspolder (geen foto's aanwezig)
    Vlaardingen - Broekpolder
    Delfzijl - Soda project
    Siebengewald - Rioolwaterzuiveringsinstallatie
    Schoonhoven - jachthaven
    Born - DAF-project
    Barneveld - Rioolwaterzuiveringsinstallatie te Garderen
    Oss - stabilisatie van industrieterrein (geen foto's)
    Sneek - jachthaven
    Amersfoort - stabilisatie parkeerterrein Pon
    Vrouwenpolder - jachthaven
    Biesbosch - kavels
    Biesbosch - zandcement stabilisatie
    Biesbosch - wegen
    Alblasserwaard - ruilverkaveling
    Geestmerambacht - ruilverkaveling
    Tuinbouwcentrum "Erica"
    Rvk Dalen - kavels aanleggen (geen foto's)
    Den Oever - rioolwaterzuiveringsinstallatie
    Leimuiden - rioolwaterzuiveringsinstallatie
    Zeeuws-Vlaanderen - Spaarbekkens
    Centrale vuilverwerking (geen foto's)
    Wat. Oldambt. Gemaal "Rode Til"
    Gemeente Hoogezand-Sappemeer "gemaal Kalkwijk"
    Gemeente Lemsterland - strekdam in IJsselmeer
    Enschede. Rokende vuilnisbelt
    Gemeente Eibergen en Rekken - normalisatie Berkel (nieuw-oud)
    Zwolle - kantoor hoofdinspectie
    Hoofdkantoor Arnhem
    Gemeente Gramsbergen - rioolwaterzuiveringsinstallatie
    Velp-Rozendaal "Beekhuizen" - kampeerterrein, tennisvelden, sportvelden, zwembad (complex) (geen foto's)
    Rheden - openluchtzwembad
    Enkhuizen - industrieterrein
    Noord-Scharwoude - "Noordscharwoudepolder"
    Noord Scharwoude - openluchtzwembad "Langedijk"
    Enkhuizen - jachthaven Broekerhaven (geen foto's)
    Alkmaar - plantsoen Oosterhout
    Naaldwijk - sportpark"De Hoge Bomen"
    Bodegraven - uitbreidingsplan "Dronenwijk" en sportpark
    Gemeente Leiden - tuin bij Diaconessen ziekenhuis
    Svenska Cellulosa
    Quick Dispatch
    Biesbosch - stortsteenproject
    Busslo - te ontwikkelen recreatiegebied (1969) (geen foto's)
    Silvolde - te ontwikkelen recreatiegebied (1969) (geen foto's)
    Rheden - De Steeg (1969) (geen foto's)
    Huissen - te ontwikkelen recreatiegebied (1969) (geen foto's)
    Slikkerveer - onderzoek parkeersitutatie (1969) (geen foto's)
    Ridderkerk - uitbreidingsgebied industrie (1969) (geen foto's)
    Teteringen -dorpskern; Schouwen-Duiveland - zandplaat en haven; Ridderkerk - gebouw gemeentewerken (1969) (geen foto's)
  - Fotoalbum "Feestavonden personeel hoofdkantoor Musis Sacrum Arnhem 5 en 6 februari 1963" "Foto's overdracht Nieuwbouw Arnhem 14-12-'62", 1962, 1963; 36
  - Fotoalbum "Foto's bezoek H.M. de Koningin en Z.K.H. Prins Bernhard. Arnhem 29-1-'63" "Exposities. Hoofkantoor: Bosbouw Landmeetkundige Dienst. Koningsweg: Onderhoudsdienst" "Feestelijke Bijeenkomst Musis Sacrum Arnhem", 1963; 37
  - Fotoalbum "Foto's bezoek H.M. de Koningin en Z.K.H. Prins Bernhard, receptie Provinciehuis en stafbijeenkomst café-restaurant "Royal". Arnhem 29-1-'63", 1963; 38
  - Fotoalbum "Foto's Herdenking bij monument Dr. H. Lovink. Arnhem 7-1-'63" "Foto's bezoek H.M. de Koningin en Z.K.H. Prins Bernhard. Arnhem 29-1-'63", 1963; 39
  - Katern "Afbeeldingen gebouwen Viskwekerijen", z.d.; 40
    Betreft gebouwen te Arnhem, Apeldoorn, Emst, Vaassen, Gulpen, Valkenswaard en Bergeijk
- Documentatie en presentatiemateriaal
  - Portefeuille met op karton geplakte foto's die de diverse werkzaamheden van de Heidemij tonen, met Engelstalige bijschriften, 17
  - Contactafdrukken en grootbeeldnegatieven in kleur van opnames van kaarten en artist-impressions geordend per project, 1968-1971; 24; 1 pak
  - "Calculatie-vademecum voor cultuurtechnische en aanverwante civieltechnische werken", concept, uitgave Heidemij, met originele fotoafdrukken, [1962]; 25; 1 pak (was ordner)
  - Ringbanden, genummerd 1-8, met fotomateriaal betreffende het onderwerp "wegenaanleg door middel van grondstabilisatie", 26-33
    - (1) Wegenaanleg en stabilisatie, grondcement, 26
    - (2) Wegenaanleg en stabilisatie, grondcement, 27
    - (3) Wegenaanleg en stabilisatie, grondcement, 28
    - (4) Wegenaanleg en stabilisatie, grondcement, 29
    - (5) Wegenaanleg en stabilisatie, grondcement, 30
    - (6) Wegenaanleg en stabilisatie, grondcement, 31
    - (7) Wegenaanleg en stabilisatie, grondcement, 32
    - (8) Wegenaanleg en stabilisatie, grondcement, 33
  - Ringband met teksten en foto's betreffende de "mix in place single-pass" Howard stabilisatietrein met door de Nederlandse Heidemij aangebrachte verbeteringen, [1956]; 34; 1 pak (was ringband)
  - Ringband met foto's betreffende de permanente expositie Heidemij aan de Koningsweg te Arnhem, z.d.; 35; 1 pak (was ringband)
- Diapositieven 6x6 en negatieven van reportages
  - Diapositieven; rubrieken 088-376, 20
    088 Expositiepark
    120 Laboratorium
    152 Electriciteitscentrale
    163 Rioleringen
    175 Leiding kruisingen
    260 Waterbeheersing
    274 Bouwrijpmaken haventerreinen
    285 Stabiliseren
    320 Straten en pleinen
    333 Haven-terreinen
    355 Beweegbare bruggen
    370 Wegenaanleg
    376 Verkeersvoorzieningen
  - Diapositieven, rubrieken 542-760, 21
    542 Rioolwaterzuiveringsinstallaties
    553 Overlaadpunten
    651 Verplanten grote bomen
    657 Verzoden
    722 Wettelijke ruilverkaveling
    731 Kernreconstructie
    740 Tuinarchitectuur
    741 Openbaar groen
    745 Particuliere tuinen
    751 Wegbeplanting
    754 Recreatiebeplanting
    760 Landschapsarchitectuur
  - Diapositieven, rubrieken 542-962, 22
    813
    814
    825
    865
    932
    953
    962
    967 Kunstijsbanen
  - Fotoreportages, 41
    Oorspronkelijk de inhoud van een metalen systeemkaartenkastlade, met bijgaande inhoudslijst
    1 Excursie van div. burgemeesters aan het recreatiecentrum "Beekhuizen" te Velp (gem. Rheden) op 4 juni 1954 10
    2 Cursusfeest van vereniging oud-leerlingen N.H.M. te Utrecht op 3 en 4 juni 1955 42
    3 Fotoalbum, aangeboden aan D.D. Breuning ten Cate te Almelo, opnamen juli 1955 21
    4 Reigersbos Lisse, opnamen maart 1956 19
    5 Receptie bij pensionering hr. Kruisselbrink op 29 december 19566 9
    6 Overdracht ruilverkaveling Nieuw-Lansen II, op 10 januari 1957 40
    7 Aankomst en plaatsing electronische boekhoudmachine "650", op 30 januari 1957 21
    8 In werking stelling v.h. gemaal R.v.K. Maarheeze 't Goor, 11 maart 1957 34
    9 In gebruik neming electronische boekhoudmachine "650", 28 maart 1957 45
    10 Commissie en directie voor hoofdgebouw, t.g.v. afscheid hr. Van der Minna, 26 april 1957 2
    11 Opening school N.H.M. "Sonsbeek", op 3 mei 1957 18
    12 Afscheid bij pensionering van inspecteur A. Prinsen (Royal), 11 mei 1957 31
    13 Algemene vergadering N.H.M. te Enschede op 13 september 1957 39
    14 Bezoek van Frans gezelschap aan school N.H.M. "Sonsbeek", november 1957, opname Proot 3
    15 Bezoek van Belgische ambassadeur aan hoofgebouw en school "Sonsbeek", op 22 november 1957 6
    16 Aanvang uitvoering R.v.K. "De Middelste Horst"Baarlo, op 20 december 1957 (zie ook nr. 29) [22]n.a.
    17 Bijeenkomst van secretarissen en afdelingsbesturen in school "Sonsbeek", 1957 1
    18 Schotel gerookte forellen, opgenomen in Hotel Warnsborn, te Arnhem, mei 1958 4
    19 Feest van Schoolvereniging, april 1958 40
    20 Ingenieurs per rijtuig van Arnhem naar Wageningen, 1958 8
    21 Bezoek ambassadrice van Pakistan aan hoofdgebouw en school, op 27 mei 1958 5
    22 Promotie hr. Sonneveld, te Wageningen, op 11 juli 1958 8
    23 Bezoek van Mexicaanse handelscommissie aan hoofdgebouw en school, op 19 juli 1958 (exc. Loyo) 8
    24 Algemene Jaarvergadering op 12-13 september 1958 in "Esplanade" te Utrecht 19
    25 Bezoek van groep scheepsbouwers op 17 september 1958 4
    26 Excursie van groep gepensioneerden N.H.M. op 18 september 1958 te Beekhuizen recreatieterrein [1] n.a.
    27 Excursie van groep hoofduitvoerders, school "Sonsbeek" op 17 oktober 1958 1
    28 Afzwaaien van cursisten op 31 oktober 1958 voor school "Sonsbeek" 6
    29 R. v. K. Middelste Horst of Baarlo (Limburg), oktober 1958 (zie ook nr. 16) (5)*
    30 Vier rebus winnaars van prijsvraag "Goedkamp" 1958 (Hr. Schut) op stoep hoofdgebouw 1
    31 Zilveren schaaltje met lepel, opgenomen 1958, voor ir.H.JA. Hendrikx 2
    32 Excursie van hoofden van ambtsgebieden door de Achterhoek, op 3 en 4 oktober 1958 [14]
    33 Opening vna de nieuwe werkplaats aan de Koningsweg te Arnhem, november 1958 8
    34 Opnamen "Lunterse Buurtbos", juli 1958 (ir. Dinger) 13
    35 Koninklijke Onderscheidingen (algemeen) 2
    36 40-jarig ambtsjubileum heer insp. H. Wijnbergen, op 2 maart 1959 te Assen 58
    37 Model meubels, opgenomen voor hr. Hogeweg 5
    38 Leslokalen met cursisten "Sonsbeek", februari 1959 6
    39 Groep hoofduitvoerders voor school "Sonsbeek" 1
    40 Opening Huize "De Voorst", 1960 18
    41 Opnamen Bedrijfslab. voor grond en gewas onderzoek te Oosterbeek 9
    42 Algemene Vergadering 9 september 1960 te Leeuwarden 19
    43 Cursisten School N.H.M. cursus 1958-1961 1
    44 Cursisten School N.H.M. cursus 1958-1961 A klas 1
    45 Cursisten School N.H.M. cursus 1958-1961 B klas 1
    46 Cursisten School N.H.M. cursus 1959-1963 C klas 1
    47 Cursisten School N.H.M. cursus 1960-1964 C klas 1
    48 Groepsfoto gepensioneerde ambtenaren N.H.M. op bordes "Huize de Voorst", 6 september 1960 [1] n.a.
    49 Cursisten School N.H.M. cursus 1960-1962 cursus A 1
    50 Cursisten School N.H.M. cursus 1960-1964 cursus C 1
    51 Cursisten School N.H.M. 1
    52 Afscheid pres. directeur K.J.M. hr. Aler
    53 Reproductie van "Huize de Voorst" 1-14 gebouwen kamers enz. 15, 16, 17 brand 17 [1, 15 n.a.]
    54 Provinciale receptie te Zwolle bij het 75 jarig jubileum K.N.H.M. [1963] 50
    55 Kranslegging bij standbeeld ir. Lovink door de voorzitter N.H.M, januari 1963 5
    56 Oplevering torenflat [1963] 15
    57 Bezoek koningin Juliana en Z.K.H. Prins Bernhard aan hoofdkantoor K.N.H.M. op 29 januari 1963 49
    58 75 jarig bestaan, 1e feestavond voor personeel K.N.H.M. op 5 februari 1963 in Musis Sacrum te Arnhem 49
    59 2e feestavond personeel K.N.H.M. op 6 februari 1963 in Musis Sacrum te Arnhem 81
    60 Provinciale feestavond afd. Gelderland 12
    61 Metaalfabriek in hal van flatgebouw (hr. Proot) 2
    62 Cursisten school Sonsbeek klas A 1962-1964 1
    63 Cursisten school Sonsbeek klas C Mulo 1 1962-1966, opn. 4 mei 1962 1
    64 Cursisten school Sonsbeek klas 2 A1 1962-1964 1
    65 Cursisten school Sonsbeek klas C1 HBS, opn. november 1962 1
    66 Cursisten school Sonsbeek klas C1 1961-1965 1
    67 Cursisten school Sonsbeek klas 1960-1964 1
    68 Cursisten school Sonsbeek klas A 1961-1963 1
    69 Pasfoto's: Hr. Ir. Staf, Hr. ir. Hendrikx, hr. ir. Eshuis, hr. ir. Franke, hr. E. Wijnbergen, hr. C. Smits, hr. prof. "t Hart, hr. prof. Joosten, hr. Bentum 8
    70 Bedrijfslaboratorium voor grond en gewassenonderzoek te Oosterbeek, november 1962 8
    71 Afscheid hr. Brink, op 26 juni 1962 in het gebouw K. en W. te Utrecht 44
    72 Afscheid hr. Brink, op 2 juli 1962 in school Sonsbeek 18
    73 Vrijwillige R.v.K.[= ruilverkaveling] Wanssum. 1e spade in grond, 3 juli 1962 (zie ook nr. 89)
    74 Monsterstoel (directie) firma Kemkes, Waddinxveen 6
    75 71e Algemene vergadering, 22 september 1961 Amsterda, RAI gebouw en receptie in Carlton Hotel 26
    76 Scheuren in huizen 17 december 1962 24
    77 Groepsfoto voor hoofdgebouw van burgemeesters en wethouders in Limburg 19 juni 1962 1
    78 Groep Congolezen in Rijnhotel te Arnhem, 1963 1
    79 Beeldjes op het terras van het hoofdkantoor (geschenken) 9
    80 Afscheid hr. Horst te Ede en kennismaking met de opvolger hr. Kool 71
    81 Groep personen op bordes van Huize de Voorst uit Overijssel (hr. Wagenaar)
    82 Groep gepensioneerden voor school Sonsbeek, 1963
    83 Groep Afrikanen voor hoofdgebouw, 11 mei 1962 1
    84 Afscheid pres.dir. hr. Hendriks in het Sonsbeekpaviljoen op 12 oktober 1961 21
    85 Bezoek aan het hoofdkantoor, 14 augustus 1961 1
    86 Scheuren in boerderijen te Beesd, 25 april 1963 10
    87 Vernielde weg in het ambtsgebied Alkmaar (i.o.v. hr. Klinkenberg en hr. Schiethart) 29
    88 Kleur-negatieven voor her. Butlman, T.D. Gelderland (Unilever) 2
    89 Vrijwille R.v.K. Wanssum (zie ook nr. 73)
    90 25 jarig ambtsjubileum v.d. heren Van Wel-Rozenboom en Beekt 66
    91 Bezoek aan het hoofkantoor van enkle personen (hr. Heidelbergen) 1
    92 Commandotroepen bij het plukken van sparrekegels voor afd. Boomzaden (hr. Gerritsen) 8
    93 Pensionering hr. Nissink op 25 oktober 1963 12
    94 Opnamen Sudewick, Duitsland 79
    95 Opgespoten terrein, ambtsgebied Alkmaar, arbitrage geval 36
    96 Scheuren in huizen Etten en Leur (opzichter Van Genk) 86
    97 Scheuren in boerderij Keizerstraat i.d. Betuwe, opnamen gemaakt 17 april 1962 63
    98 Ambtsjubileum hr. dir. Polderman 72
    99 Compostbedrijf van de gemeente Arnhem 10
    100 Vrijwillige ruilverkaveling te Beesd 1962
    101 Algemene jaarvergadering te Arnhem, oktober 1963 52
    102 Cursisten school Sonsbeek H1b klas 1963-1967
    103 Cursisten school Sonsbeek M1a klas 1963-1965 1
    104 Cursisten school Sonsbeek M1b klas 1963-1965 1
    105 Cursisten school Sonsbeek H2a klas 1962-1966 1
    106 Cursisten school Sonsbeek H2b klas 1962-1966 1
    107 Cursisten school Sonsbeek H1b klas 1963-1967 1
    108 Afscheid bij pensionering hr. Brink, R. en W. gebouw, Utrecht op 26 juni 1962
  - Glasnegatieven (vnml repro's), 42-45
    Bevat veel VVV-materiaal. Oorspronkelijk verpakt in 2 kartonnen dozen. Eventueel na controle met hoofdbestanden te verwijderen
    - Doos 1, 42
      - Pasfoto's (bevat ook zachte negatieven en afdrukken)
        Bevat de volgende personen met naam genoemd: Van Leusen; Walgemoed; ir. van Lonkhuyzen 9-3-1951; Hulsbos 1961; Franken; wijlen hr. Kropman; Waringa juni 1952; V.d. Vlies; Joosten 1956; E. Wijnbergen; Prinsen 26-11-1956; prof. dr. Houtzagers; jufr. Tepelaars; Van Beek; Franke (aan bureau augustus 1958; V.d. Steen; Brits; Kruisselbrink; bestuur K.N.H.M. - C.G.A. Mertens, J.N.N. van Herten, J.S. Keyser, Volkers, C.G.C. Quarles van Ufford, C.S. Knottnerus, C.Th. E. graaf van Lynden van Sandenburg, J.B.G.M. ridder de van der Schueren, (portretfoto's gereproduceerd 1966); Buruma; mevr. Hendriks juli 1953 (leeg); Eshuis; Drost; Van Maaswinkel.
      - Groepen, enz. 1
      - Groepen, enz. 2
        Hr. Wijnbergen, ridder in de orde van Oranje-Nassau 28-4-1951; Secretaressenkamer; "oude toestand" van de OBV (Schiphorst, Van Wely, mej. Spaargaren 23-1-1951; Plannendienst (afscheid Blome) 1-12-1951; Mos (tuinman 25-jarig jubileum); Directie en inspecteurs (afscheid hr. Giesen 2-1-1952)
      - Haagse beemden (met hoogtelijnen)
      - Haagse beemden
      - Barneveldse beek 1
      - Mais dorsen Zeeland
      - Visvijvers
        Bevat slechts foto's van wandplaten met afbeeldingen van vissoorten
    - Doos 2, 43
      - Volken
      - Album de Snayer
      - Reprodukties Bosbrand 1
      - Kaarten met archiefnummers
      - Reproductie cursus
      - Reproducties Amerikaanse reis heer Polderman, 2e helft van 1952
      - Reproducties Indonesië opdr. hr. Joosten juli 1953
      - Tentoonstelling Houtrust Den Haag
    - Doos 3, 44
      - Reproducties voor lantaarnplaatjes
      - Reproducties werktuigen 1
      - Reproducties werktuigen 2
      - Reprodukties diverse bomen 1
      - Reprodukties diverse bomen 2
      - Reprodukties diverse bomen 3
      - Reprodukties diverse bomen 4
      - Reprodukties diverse bomen 5
      - Reprodukties zoogdieren 1
      - Reprodukties zoogdieren 2
      - Reproducties geologie
    - Doos 4, 45
      - Reproducties visserij
      - Reproducties vogels 2
      - Reproducties K.W.V.
      - Reprodukties voor lantaarnplaatjes
      - Reprodukties uit: "Der Wald als Lebensgemeinschaft" 1
      - Reprodukties uit: "Der Wald als Lebensgemeinschaft" 2